---
title: "Tarea 3: Visualización de datos en forma de tablas sobre insuficiencia cardíaca"
author: "Carolina Domian y Gabriela Rodríguez"
date: "2024-05-16"
format: html
toc: true
editor: visual
lang: es
theme: minty
---

## Introducción

A continuación se presenta un documento Quarto con bloques de código en R que utilizan funciones de Tidyverse para consultar un conjunto de datos y presentar los resultados en forma de tablas.

El conjunto de datos utilizados consiste en 299 registros de pacientes que sufrieron insuficiencia cardíaca. Se tomaron en cuenta 13 variables clínicas para cada paciente (sexo, edad, anemia, diabetes, fumador/a, presión arterial alta, etc).

Los datos fueron extraídos del artículo [*Machine learning can predict survival of patients with heart failure from serum creatinine and ejection fraction alone*](https://bmcmedinformdecismak.biomedcentral.com/articles/10.1186/s12911-020-1023-5) elaborado por David Chicco y Giuseppe Jurman en el 2020.

## Carga de paquetes

```{r}
library(tidyverse)
library(knitr)
```

## Carga de datos

```{r}
#| label: "lectura_datos"

insuficiencia_cardiaca <- read.csv(file = "heart_failure_clinical_records_dataset.csv")


```

## Consulta 1

Tabla que muestra las mujeres mayores de 75 años, en orden descendente de edad, las columnas correspondientes a:

-   Sexo

-   Edad

-   Diabetes

-   Presión arterial alta

-   Creatinina sérica

```{r}
#| label: "consulta_01"


insuficiencia_cardiaca |>
  select(sex, age, diabetes, high_blood_pressure, serum_creatinine)|>
  filter(sex == "0", age >= 75)|>
  arrange(desc(age))|>
  kable()

```

## Consulta 2

Tabla que muestra todos los hombres diabéticos o fumadores, en orden ascendente de edad, las columnas correspondientes a:

-   Sexo

-   Edad

-   Diabetes

-   Fumador

-   Fracción de eyección

```{r}
#| label: "consulta_02"


insuficiencia_cardiaca |>
  select(sex, age, diabetes, smoking, ejection_fraction)|>
  filter(sex == "1", 
         diabetes == "1" & smoking == "1")|>
  arrange(age)|>
  kable()
  
```

## Consulta 3

Tabla que muestra el promedio de fracción de eyección de los pacientes diabéticos y de los pacientes no diabéticos.

```{r}
#| label: consulta_3

insuficiencia_cardiaca |> 
  select(diabetes, ejection_fraction) |>
  group_by(diabetes)|>
  summarise(promedio_ejeccion = mean(ejection_fraction))|>
  kable()

```

## Consulta 4

Tabla que muestra la menor edad de los hombres fallecidos.

```{r}
#| label: "consulta_4"

insuficiencia_cardiaca |>
  filter(sex == "1", age <= 45, DEATH_EVENT == "1") |>
  group_by(age, sex, DEATH_EVENT) |>
  summarise(Fallecidos = n(), .groups = "drop") |>
  kable()

```
